【裁判字號】    89,訴,1347
【裁判日期】    891229
【裁判案由】    懲治盜匪條例
【裁判全文】
臺灣臺南地方法院刑事判決                        八十九年度訴字第一三四七號
    公  訴  人  臺灣台南地方法院檢察署檢察官
    被      告  丙○○
    指定辯護人  本院公設辯護人  甲○○
右列被告因懲治盜匪條例案件，經檢察官提起公訴（八十九年度偵字第一0七二九號
），本院判決如左：
    主  文
丙○○意圖為自己不法之所有，以強暴致使不能抗拒而取他人之物，累犯，處有期徒
刑捌年。
    事  實
一、丙○○於民國八十三年間曾因賭博等案件，經台灣高等法院判處有期徒刑八月確
    定，於八十七年八月十四日執行完畢，仍不知悔改，復意圖為自己不法之所有，
    於八十九年九月十五日十六時三十分許，駕駛車牌ＮＭＪ─０６８號機車，載紅
    色安全帽及口罩並攜帶其所有，長約二、三十公分之水果刀一把，前往台南縣永
    康市○○街四十九號「輕鬆小站遊藝場」外俟機行搶，同日十七時許，確定該店
    內僅有女子乙○○一人，乃進入店內櫃台處，取出水果刀喝令乙○○交出店內財
    物，至使乙○○因畏懼不能抗拒後，逕自打開櫃台抽屜，取走現金新台幣（下同
    ）一萬八千八百元。得手後騎車逃逸，並將前開安全帽、口罩、水果刀丟棄在台
    南縣、市交界處之太平橋下。旋因乙○○記下丙○○所騎機車車牌號碼，報警循
    線於同日十八時三十分許在台南市○○街三十九巷一０三弄十一號查獲，並自丙
    ○○之身上扣得其強盜所得之現金一萬八千八百元。
二、案經台南縣警察局永康分局報請台灣台南地方法院檢察署檢察官偵查起訴。
理  由
一、訊據被告丙○○雖坦認於前揭時地至上述遊藝場強取現金一萬八千八百元，惟辯
    稱: 伊因在該店輸很多錢，一時氣憤，才會去搶錢，伊當日並未帶水果刀至該店
    ，係在該店桌上拿一把削水果之刀子，伊亦未用該刀抵住乙○○之腰部，請求調
    閱該店之錄影帶即可查明云云。惟查被告確有攜帶水果刀至該店，並持該刀抵住
    乙○○腰部再強取金錢屬實，業據被害人乙○○於警、偵訊中陳述明確，核與被
    告於警訊中供述之情節相符，復有扣押書及贓物暫行發還認領保管單各一紙在卷
    可資佐證。次查，「輕鬆小站遊藝場」內並未裝設監視之錄影帶，此亦據該店之
    負責人施錦字、店員即本件之被害人乙○○於警訊中供述明確，是被告事後翻異
    前供，顯係卸責之詞，不足採信，其本件犯行，應堪認定。
二、核被告丙○○所為，係犯懲治盜匪條例第五條第一項一款之普通盜匪罪。又被告
    前於八十三年間，因犯賭博罪，經台灣高等法院判處有期徒刑八月確定，於八十
    七年八月十四日執行完畢，有台灣台南地方法院檢察署刑案資料查註紀錄表在卷
    可按，其於五年之內再犯本件有期徒刑以上之罪，為累犯，應依法加重其刑。爰
    審酌被告猶年富力強，不思勤勉向上，竟因貪圖一時逸樂而沈溺賭博，致蹈法網
    ，犯罪手段惡質性重大，對社會安寧秩序所生危害甚鉅，及其所得財物數量、犯
    罪後態度等一切情狀，分別處如主文所示之刑，以資懲儆。另被告所有供犯罪所
    用之水果刀一把及安全帽、口罩各一個，業經被告丟棄而滅失，此業據被告於審
    訊中供述明確，爰不為沒收之諭知。又盜匪所得一萬八千八百元，經警扣案已發
    還於被害人，爰不另為發還之諭知，附此敘明。
據上論斷，應依刑事訴訟法第二百九十九條第一項前段、懲治盜匪條例第五條第一項
第一款、第八條，刑法第四十七條，判決如主文。
本案經檢察官陳慧玲到庭執行職務
。中      華      民      國      八十九      年    十二    月  二十九  日
                              臺灣臺南地方法院刑事第二庭
                                      法  官林  勇   奮
右正本證明與原本無異
如不服本判決應於送達後十日內向本院提出上訴狀
書記官
中      華      民      國      八十九      年    十二    月    十八    日
附錄本案論罪科刑法條全文：
懲治盜匪條例條例第五條第一項第一款


司法院資訊處製作；財團法人民間司法改革基金會備份。
